臺灣桃園地方法院刑事判決
                                  110年度審金訴字第468號
公  訴  人  臺灣桃園地方檢察署檢察官
被      告  張晏綜



上列被告因詐欺等案件，經檢察官提起公訴（110 年度偵字第13
06號），被告就被訴事實為有罪之陳述，本院合議庭裁定由受命
法官獨任以簡式審判程序進行審理，判決如下：
    主      文
張晏綜犯三人以上共同詐欺取財罪，處有期徒刑壹年。
未扣案之犯罪所得新臺幣貳萬陸仟肆佰貳拾元沒收，如全部或一
部不能沒收或不宜執行沒收時，追徵其價額。
    事實及理由
一、本件犯罪事實、證據，除證據部分增列「被告張晏綜於本院
    準備程序及審理中之自白」外，其餘均與臺灣桃園地方檢察
    署檢察官起訴書之記載相同，茲引用如附件。
二、論罪科刑
（一）按組織犯罪防制條例係藉由防制組織型態犯罪活動為手段
      ，以達成維護社會秩序、保障人民權益之目的，於該條例
      第3條第1項前段與後段，分別對於「發起、主持、操縱、
      指揮」及「參與」犯罪組織者，依其情節不同而為處遇，
      行為人雖有其中一行為（如參與），不問其有否實施各該
      手段（如詐欺）之罪，均成立本罪。然在未經自首或有其
      他積極事實足以證明其確已脫離或解散該組織之前，其違
      法行為，仍繼續存在，即為行為之繼續，而屬單純一罪，
      至行為終了時，仍論為一罪。又刑法上一行為而觸犯數罪
      名之想像競合犯存在之目的，在於避免對於同一不法要素
      予以過度評價。自然意義之數行為，得否評價為法律概念
      之一行為，應就客觀構成要件行為之重合情形、主觀意思
      活動之內容、所侵害之法益與行為間之關連性等要素，視
      個案情節依社會通念加以判斷。而刑法刪除牽連犯之規定
      後，原認屬方法目的或原因結果，得評價為牽連犯之二犯
      罪行為間，如具有局部之同一性，或其行為著手實行階段
      可認為同一者，得認與一行為觸犯數罪名之要件相侔，依
      想像競合犯論擬。倘其實行之二行為，無局部之重疊，行
      為著手實行階段亦有明顯區隔，依社會通念難認屬同一行
      為者，應予分論併罰。是行為人以一參與詐欺犯罪組織，
      並分工加重詐欺之行為，同時觸犯參與犯罪組織罪及加重
      詐欺取財罪，雖其參與犯罪組織之時、地與加重詐欺取財
      之時、地，在自然意義上非完全一致，然二者仍有部分合
      致，且犯罪目的單一，依一般社會通念，認應評價為一罪
      方符合刑罰公平原則，應屬想像競合犯，如予數罪併罰，
      反有過度評價之疑，實與人民法律感情不相契合（最高法
      院107年度台上字第1066號判決意旨參照）。再按加重詐
      欺罪，係侵害個人財產法益之犯罪，其罪數之計算，核與
      參與犯罪組織罪之侵害社會法益有所不同，審酌現今詐欺
      集團之成員皆係為欺罔他人，騙取財物，方參與以詐術為
      目的之犯罪組織。倘若行為人於參與詐欺犯罪組織之行為
      繼續中，先後多次為加重詐欺之行為，因參與犯罪組織罪
      為繼續犯，犯罪一直繼續進行，直至犯罪組織解散，或其
      脫離犯罪組織時，其犯行始行終結。故該參與犯罪組織與
      其後之多次加重詐欺之行為皆有所重合，然因行為人僅為
      一參與犯罪組織行為，侵害一社會法益，屬單純一罪，應
      僅就「該案中」與參與犯罪組織罪時間較為密切之首次加
      重詐欺犯行論以參與犯罪組織罪及加重詐欺罪之想像競合
      犯，而其他之加重詐欺犯行，祗需單獨論罪科刑即可，無
      需再另論以參與犯罪組織罪，以避免重複評價。是如行為
      人於參與同一詐欺集團之多次加重詐欺行為，因部分犯行
      發覺在後或偵查階段之先後不同，肇致起訴後分由不同之
      法官審理，為裨益法院審理範圍明確、便於事實認定，即
      應以數案中「最先繫屬於法院之案件」為準，以「該案件
      」中之「首次」加重詐欺犯行與參與犯罪組織罪論以想像
      競合。縱該首次犯行非屬事實上之首次，亦因參與犯罪組
      織之繼續行為，已為該案中之首次犯行所包攝，該參與犯
      罪組織行為之評價已獲滿足，自不再重複於他次詐欺犯行
      中再次論罪，俾免於過度評價及悖於一事不再理原則。至
      於「另案」起訴之他次加重詐欺犯行，縱屬事實上之首次
      犯行，仍需單獨論以加重詐欺罪，以彰顯刑法對不同被害
      人財產保護之完整性，避免評價不足（最高法院109年度
      台上字第3945號判決意旨參照）。經查，本件被告張晏綜
      於民國109年9月間加入詐欺集團，擔任收取被害人遭騙款
      項之車手工作，被告將所提領告訴人陳振之帳戶金錢及變
      賣黃金之所得，於桃園市桃園區虎頭山環保公園交付羅荻
      森，其所涉加重詐欺犯行，於110年8月24日經臺灣桃園地
      方檢察署檢察官以110年度偵字第1306號案件提起公訴，
      並於110年9月16日繫屬本院（即本案），此有卷內起訴書
      及臺灣桃園地方檢察署桃檢俊霜110偵1306字第110908951
      7號函及其上本院收狀章在卷可稽，且被告於本件繫屬前
      ，並未因參與該犯罪組織而涉犯詐欺罪嫌經提起公訴，此
      亦有卷內臺灣高等法院被告前案紀錄表在卷可佐，是故核
      其於本件所為，自係犯組織犯罪條例第3條第1項後段之參
      與犯罪組織罪。
（二）共同實施犯罪行為之人，在合同意思範圍以內，各自分擔
      犯罪行為之一部，相互利用他人之行為，以達其犯罪之目
      的者，即應對於全部所發生之結果，共同負責。又共同正
      犯之成立，祇須具有犯意之聯絡及行為之分擔，既不問犯
      罪動機起於何人，亦不必每一階段犯行，均須參與（最高
      法院28年上字第3110號判例、34年上字第862號判例意旨
      參照）。是以，行為人參與構成要件行為之實施，並不以
      參與構成犯罪事實之全部或始終參與為必要，即使僅參與
      構成犯罪事實之一部分，或僅參與某一階段之行為，亦足
      以成立共同正犯。本案詐欺集團分工細緻，被告雖未自始
      至終參與各階段之犯行，而僅擔任車手工作，惟其與詐騙
      集團其他成員既為詐騙告訴人而彼此分工，堪認係在合同
      意思範圍內，各自分擔犯罪行為之一部，並相互利用他人
      之行為，以達犯罪之目的，參諸上開說明，被告自應就所
      參與犯行，對於全部所發生之結果，共同負責。
（三）復按民國105年12月28日修正公布，並於106年6月28日生
      效施行之洗錢防制法第1條規定：「為防制洗錢，打擊犯
      罪，健全防制洗錢體系，穩定金融秩序，促進金流之透明
      ，強化國際合作，特制定本法。」與修正前洗錢防制法第
      1條規定：「為防制洗錢，追查重大犯罪，特制定本法。
      」已有明顯不同，可見洗錢防制法的立法目的及其保護法
      益，從「妨害司法權運作」（打擊犯罪），兼及「穩定金
      融秩序、促進金流透明」。又修正後洗錢防制法第2條第2
      款、第3條第2款規定，掩飾刑法第339條詐欺取財犯罪所
      得去向之行為，亦可構成洗錢罪。另依據洗錢防制法第2
      條修正理由第3點所示：「維也納公約第3條第1項第b款第
      ii目規定洗錢行為態樣，包含隱匿或掩飾該財產的真實性
      質、來源、所在地、處置、轉移、相關的權利或所有權之
      洗錢類型，例如：（一）犯罪行為人出具假造的買賣契約
      書掩飾某不法金流；（二）貿易洗錢態樣中以虛假貿易外
      觀掩飾不法金流移動；（三）知悉他人有將不法所得轉購
      置不動產之需求，而擔任不動產之登記名義人或成立人頭
      公司擔任不動產之登記名義人以掩飾不法所得之來源；（
      四）提供帳戶以掩飾不法所得之去向，例如：販售帳戶予
      他人使用。」修正後條文雖未完整規範上開公約所列全部
      隱匿或掩飾態樣，然已可見提供、販售帳戶予他人使用，
      係掩飾不法所得去向、所在之典型行為，所以，使用他人
      提供、販售之帳戶存、提不法所得，用來掩飾或切斷該不
      法所得與犯罪者之關聯性，阻礙金流透明，破壞金融秩序
      ，藉以掩飾或隱匿該不法所得之去向、所在，並逃避追訴
      、處罰，更屬於侵害上開洗錢防制法保護法益，而在其立
      法目的之規範範圍。復按洗錢防制法第15條之特殊洗錢罪
      ，係在無法證明前置犯罪之特定不法所得，而未能依洗錢
      防制法第14條之一般洗錢罪論處時，始予適用。倘能證明
      人頭帳戶內之資金係前置之特定犯罪所得，即應逕以一般
      洗錢罪論處，自無適用特殊洗錢罪之餘地。例如詐欺集團
      向被害人施用詐術後，為隱匿其詐欺所得財物之去向，而
      令被害人將其款項轉入該集團所持有、使用之人頭帳戶，
      並由該集團所屬之車手前往提領詐欺所得款項得逞，檢察
      官如能證明該帳戶內之資金係本案詐欺之特定犯罪所得，
      即已該當於洗錢防制法第14條第1項之一般洗錢罪；至若
      無法將人頭帳戶內可疑資金與本案詐欺犯罪聯結，而不該
      當第2條洗錢行為之要件，當無從依洗錢防制法第14條第1
      項之一般洗錢罪論處，僅能論以洗錢防制法第15條第1項
      之特殊洗錢罪。另過去實務認為，行為人對犯特定犯罪所
      得之財物或利益作直接使用或消費之處分行為，或僅將自
      己犯罪所得財物交予其他共同正犯，祇屬犯罪後處分贓物
      之行為，非本條例所規範之洗錢行為，惟依修正後洗錢防
      制法規定，倘行為人意圖掩飾或隱匿特定犯罪所得來源，
      而將特定犯罪所得直接消費處分，甚或交予其他共同正犯
      ，而由共同正犯以虛假交易外觀掩飾不法金流移動，即難
      認單純犯罪後處分贓物之行為，應仍構成洗錢防制法第2
      條第1或2款之洗錢行為。是被告前往提領告訴人遭詐騙之
      款項、變賣告訴人之黃金，並將所取得之款項分別交予羅
      荻森及真實姓名年籍均不詳之「黑人」，再由羅荻森及「
      黑人」交予詐騙集團，所為顯係掩飾不法所得之去向、所
      在，揆諸前開說明，要與洗錢防制法第14條第1項之要件
      相合。
（四）核被告張晏綜所為，係犯組織犯罪防制條例第3條第1項後
      段參與犯罪組織罪、洗錢防制法第14條第1項之洗錢罪、
      刑法第339條之4第1項第2款之三人以上共同詐欺取財罪、
      同法第339條之2第1項之以不正方法由自動付款設備取得
      他人之物罪。被告與吳新力、羅荻森、「黑人」及其他詐
      欺集團成員，就本案詐欺取財罪之犯行，具有犯意聯絡及
      行為分擔，應論以共同正犯。
（五）又被告持告訴人陳振所有之提款卡，接續提領告訴人之款
      項，係基於單一之詐欺犯意，出於同一犯罪計畫，於密切
      接近之時地，接續為數個提領行為舉動，侵害同一性質之
      財產法益，各行為之獨立性極為薄弱，依一般社會健全觀
      念，在時間差距上，難以強行分開，在刑法評價上，以視
      為數個舉動之接續施行，合為包括之一行為予以評價，應
      論以接續犯一罪。被告以一行為同時觸犯組織犯罪防制條
      例第3條第1項後段參與犯罪組織罪、洗錢防制法第14條第
      1項之洗錢罪、刑法第339條之4第1項第2款之三人以上共
      同詐欺取財罪、同法第339條之2第1項之以不正方法由自
      動付款設備取得他人之物罪，屬一行為同時觸犯數罪名之
      想像競合犯，應依刑法第55條規定，從一重之三人以上共
      同詐欺取財罪處斷。
（六）復按犯組織犯罪防制條例第3條之罪，偵查及審判中均自
      白者，減輕其刑；犯洗錢防制法第14條之罪，在偵查或審
      判中自白者，減輕其刑，組織犯罪防制條例第8條第1項後
      段、洗錢防制法第16條第2項分別定有明文。次按想像競
      合犯之處斷刑，本質上係「刑之合併」。其所謂從一重處
      斷，乃將想像競合犯組成之評價上數罪，合併為科刑一罪
      ，其所對應之刑罰，亦合併其評價上數罪之數法定刑，而
      為一個處斷刑。易言之，想像競合犯侵害數法益者皆成立
      犯罪，論罪時必須輕、重罪併舉論述，同時宣告所犯各罪
      名，包括各罪有無加重、減免其刑之情形，亦應說明論列
      ，量刑時併衡酌輕罪部分量刑事由，評價始為充足，然後
      依刑法第55條前段規定「從一重處斷」，非謂對於其餘各
      罪可置而不論。因此，法院決定處斷刑時，雖以其中最重
      罪名之法定刑，做為裁量之準據，惟於裁量其輕重時，仍
      應將輕罪合併評價在內（最高法院108年度台上字第4405
      、4408號判決意旨參照）。經查，被告就其參與詐欺集團
      組織，收取贓款及將款項交付予詐欺集團成員，進而掩飾
      犯罪所得去向與所在等事實，於偵查及本院審理時始終供
      述詳實，業如前述，堪認被告於偵查與審判中對所犯參與
      犯罪組織罪及一般洗錢罪均坦承犯行，本應依組織犯罪防
      制條例第8條第1項後段、洗錢防制法第16條第2項之規定
      減輕其刑，雖因想像競合犯之關係而從一重之三人以上共
      同詐欺取財罪處斷，上開輕罪之減輕其刑事由未形成處斷
      刑之外部性界限，然依前揭說明，仍應於依刑法第57條之
      規定量刑時，仍應併予衡酌此部分減刑事由。
（七）爰以行為人之責任為基礎，審酌被告正值青年卻不思循正
      途賺取所需，竟以擔任詐欺集團車手之方式，詐騙告訴人
      之款項，所生損害非輕，所為實質非難；惟念被告犯後坦
      承犯行，犯後態度尚可，複衡諸被告犯罪之動機、目的、
      手段、品行與智識程度、家庭經濟及生活狀況、犯罪所生
      之損害等一切情狀，量處如主文所示之刑。
（八）不予宣告強制工作之說明：
      按犯第1項之罪者，應於刑之執行前，令入勞動場所，強
      制工作，其期間為3年，組織犯罪防制條例第3條第3項固
      定有明文。惟上開規定就受處分人之人身自由所為限制，
      違反憲法比例原則及憲法明顯區隔原則之要求，與憲法第
      8條保障人身自由之意旨不符，應自本解釋公布之日起失
      其效力，業經司法院大法官釋字第812號解釋在案。則就
      參與犯罪組織者，得於刑之執行前，令入勞動場所，強制
      工作之規定，既經司法院大法官認定有違憲之情事，且自
      解釋公布之日起失其效力，本案自無從對被告宣告強制工
      作，附此敘明。
三、按犯罪所得，屬於犯罪行為人者，沒收之，於全部或一部不
    能沒收，或不宜執行沒收時，追徵其價額，刑法第38條之1
    第1項前段、第3項分別定有明文。次按共同正犯之犯罪所得
    ，沒收或追徵，應就各人所分得之數額分別為之；先前對共
    同正犯採連帶沒收犯罪所得之見解，已不再援用及供參考（
    最高法院104年第13次刑事庭會議決議意旨參照）。再所謂
    各人「所分得」，係指各人「對犯罪所得有事實上之處分權
    限」，應視具體個案之實際情形而定：倘若共同正犯各成員
    內部間，對於不法利得分配明確時，固應依各人實際分配所
    得沒收；然若共同正犯成員對不法所得並無處分權限，其他
    成員亦無事實上之共同處分權限者，自不予諭知沒收；至共
    同正犯各成員對於不法利得享有共同處分權限時，則應負共
    同沒收之責。至於上揭共同正犯各成員有無犯罪所得、所得
    數額，係關於沒收、追繳或追徵標的犯罪所得範圍之認定，
    因非屬犯罪事實有無之認定，並不適用「嚴格證明法則」，
    無須證明至毫無合理懷疑之確信程度，應由事實審法院綜合
    卷證資料，依自由證明程序釋明其合理之依據以認定之（最
    高法院104年度台上字第3604號判決同此意旨）。經查，被
    告於審理時供稱本案所取得之犯罪所得為新臺幣26,420元（
    見本院卷第66頁），既未據扣案，亦未實際合法發還告訴人
    ，復無過苛調節條款適用之餘地，爰依刑法第38條之1第1項
    前段、第3項規定諭知沒收，並於全部或一部不能沒收或不
    宜執行沒收時，追徵其價額。
據上論斷，應依刑事訴訟法第273條之1第1項、第299條第1項前
段、第310條之2、第454條第2項（本案採判決精簡原則，僅引述
程序法條），判決如主文。
本案經檢察官賴怡伶到庭執行職務。
中　　華　　民　　國　　111 　年　　2 　　月　　16　　日
                    刑事審查庭     法  官 　  高上茹
以上正本證明與原本無異。
如不服本判決應於收受判決後20日內向本院提出上訴書狀，並應
敘述具體理由。其未敘述上訴理由者，應於上訴期間屆滿後20日
內向本院補提理由書（均須按他造當事人之人數附繕本）「切勿
逕送上級法院」。
                                   書記官  　 蔡宛軒
中　　華　　民　　國　　111 　年　　2 　　月　　17　　日

附錄本判決論罪法條全文：
組織犯罪防制條例第3條
發起、主持、操縱或指揮犯罪組織者，處3年以上10年以下有期
徒刑，得併科新臺幣1億元以下罰金；參與者，處6月以上5年以
下有期徒刑，得併科新臺幣1千萬元以下罰金。但參與情節輕微
者，得減輕或免除其刑。
具公務員或經選舉產生之公職人員之身分，犯前項之罪者，加重
其刑至二分之一。
犯第1項之罪者，應於刑之執行前，令入勞動場所，強制工作，
其期間為3年。
前項之強制工作，準用刑法第90條第2項但書、第3項及第98條第
2項、第3項規定。
以言語、舉動、文字或其他方法，明示或暗示其為犯罪組織之成
員，或與犯罪組織或其成員有關聯，而要求他人為下列行為之一
者，處3年以下有期徒刑，得併科新臺幣3百萬元以下罰金：
一、出售財產、商業組織之出資或股份或放棄經營權。
二、配合辦理都市更新重建之處理程序。
三、購買商品或支付勞務報酬。
四、履行債務或接受債務協商之內容。
前項犯罪組織，不以現存者為必要。
以第5項之行為，使人行無義務之事或妨害其行使權利者，亦同
。
第 5 項、第 7 項之未遂犯罰之。
洗錢防制法第14條
有第二條各款所列洗錢行為者，處7年以下有期徒刑，併科新臺
幣5百萬元以下罰金。
前項之未遂犯罰之。
前二項情形，不得科以超過其特定犯罪所定最重本刑之刑。
中華民國刑法第339條之2
意圖為自己或第三人不法之所有，以不正方法由自動付款設備取
得他人之物者，處3年以下有期徒刑、拘役或30萬元以下罰金。
以前項方法得財產上不法之利益或使第三人得之者，亦同。
前二項之未遂犯罰之。
中華民國刑法第339條之4
犯第339條詐欺罪而有下列情形之一者，處1年以上7年以下有期
徒刑，得併科1百萬元以下罰金：
一、冒用政府機關或公務員名義犯之。
二、三人以上共同犯之。
三、以廣播電視、電子通訊、網際網路或其他媒體等傳播工具，
    對公眾散布而犯之。
前項之未遂犯罰之。
附件：
臺灣桃園地方檢察署檢察官起訴書
                                     110年度偵字第1306號
　　被　　　告　張晏綜　男　19歲（民國00年0月0日生）
　　　　　　　　　　　　住新北市○○區○○路0段000○0號
                        （另案於敦品中學受感化教育）
　　　　　　　　　　　　國民身分證統一編號：Z000000000號
上列被告因詐欺等案件，已經偵查終結，認應提起公訴，茲將犯
罪事實及證據並所犯法條分敘如下：
　　　　犯罪事實
一、張晏綜於民國109年9月間加入羅荻森（所涉詐欺罪嫌，另行
    偵辦）、真實姓名年籍不詳，綽號「馬丁」之成年男子所屬
    3人以上組成，以實施詐術為手段，具有持續性、牟利性及
    結構性之詐欺集團犯罪組織，擔任向被害人收取詐騙款項之
    車手工作。嗣張晏綜與羅荻森、「馬丁」及其所屬詐欺集團
    成員，即共同意圖為自己不法所有，基於三人以上共犯詐欺
    取財、以不正方法由自動付款設備取得他人之物及洗錢之犯
    意聯絡，由該詐欺集團內之真實姓名年籍不詳成員於109年1
    0月12日9時許撥打電話予陳振，假冒係中華電信人員，佯稱
    陳振積欠電話費、涉及擄人勒贖案件，需交出名下帳戶存摺
    、金融卡、密碼、黃金以供調查云云，致陳振陷於錯誤而應
    允之，詐欺集團成員獲悉上情後即指示張晏綜於同日13時許
    前往陳振位於桃園市蘆竹區住處，收取陳振放在住處1樓信
    箱內之中華郵政股份有限公司帳號000-00000000000000號帳
    戶（下稱郵局帳戶）、第一銀行帳號000-00000000000號帳
    戶（下稱第一銀行帳戶）之存摺、金融卡及黃金4兩。張晏
    綜即搭乘吳新力（所涉詐欺罪嫌，業經本署檢察官以109年
    度偵字第35124號提起公訴）所駕駛車牌號碼000-0000號自
    用小客車，於附表所示提領時間，在附表所示提領地點，持
    前開金融卡插入自動提款機並鍵入向陳振詐得之金融卡密碼
    ，以此不法方式操作自動付款設備，而提領附表所示款項。
    張晏綜、吳新力另於同日14時5分許，至桃園市○○區○○路000
    0號晶璽金鑽坊，將向陳振詐得之黃金變賣，得手新臺幣（
    下同）15萬2,920元。張晏綜並在桃園市桃園區虎頭山環保
    公園將7萬6,000元交給羅荻森，以此方式製造金流之斷點，
    掩飾特定犯罪所得之本質及去向。
二、案經陳振訴由桃園市政府警察局刑事警察大隊報告偵辦。
　　　　證據並所犯法條
一、證據清單及待證事實：
編號 證據名稱 待證事實 1 被告張晏綜於警詢、偵查中之供述 坦承全部犯罪事實。 2 告訴人陳振於警詢時之指訴 證明伊於109年10月12日遭詐欺而交付其名下郵局、第一銀行帳戶之存摺、金融卡、密碼及黃金4兩之事實。 3 同案共犯吳新力於警詢時之供述 證明伊於109年10月12日駕駛上開自小客車搭載被告前往提款及與被告共同前往晶璽金鑽坊變賣金飾之事實。 4 內政部警政署反詐騙諮詢 專線紀錄表、告訴人郵局帳戶、第一銀行帳戶存摺影本 證明告訴人遭詐欺之犯罪事實。 5 當鋪販售資料 證明被告與同案共犯吳新力於109年10月12日在桃園市○○區○○路0000號晶璽金鑽坊變賣金飾得手15萬2,920元之事實。 6 監視錄影器翻拍照片共10  1.證明被告於附表所示時間，在附表所示地點提領如附表所示款項之事實。 2.證明被告與同案共犯吳新力至桃園市○○區○○路0000號晶璽金鑽坊，將向告訴人詐得之黃金變賣之事實。 7 被告與同案共犯吳新力之對話紀錄 證明被告與同案共犯吳新力共犯詐欺之事實。 
二、核被告所為，係犯刑法第339條之4第1項第2款之三人以上共
    犯詐欺取財、同法第339條之2第1項以不正方法由自動付款
    設備取得他人財物、洗錢防制法第14條第1項之洗錢、組織
    犯罪防制條例第3條第1項後段之參與犯罪組織等罪嫌。被告與
    羅荻森、真實姓名年籍不詳，綽號「馬丁」之成年男子及其
    所屬詐欺集團成員間，就上開犯行，有犯意聯絡及行為分擔
    ，請論以共同正犯。被告持上開金融卡如附表所示提領之行
    為，係為取得告訴人款項之單一目的，而有數次提款行為，
    侵害告訴人之同一財產法益，其各行為之獨立性極為薄弱，
    且係基於同一詐欺取財之目的，依一般社會觀念，在時間差
    距上，難以強行分開，應視為數個舉動之接續施行，合為包
    括之一行為予以評價，屬接續犯，應僅論以一罪。又被告以
    一行為犯三人以上共犯詐欺取財、以不正方法由自動付款設
    備取得他人財物、洗錢罪及參與犯罪組織等罪嫌，為想像競
    合犯，請依刑法第55條之規定，從一重以三人以上共犯詐欺
    取財罪處斷。末被告就本案之犯罪所得為16萬1,420元（23
    萬7,420元-7萬6,000元＝16萬1,420元），請依刑法第38條之
    1 第1 項、第3 項規定宣告沒收，於全部或一部不能沒收或
    不宜執行沒收時，追徵其價額。
三、依刑事訴訟法第251條第1項提起公訴。
　　此　致
臺灣桃園地方法院
中　　華　　民　　國　 110　　年　　8 　　月　　24　　日
                              檢　察　官  陳師敏  
本件證明與原本無異 
中　　華　　民　　國　 110　　年　　9 　　月　　6 　　日
                              書  記  官  曾意雯  
所犯法條：
中華民國刑法第339條之4第1項第2款
犯第 339 條詐欺罪而有下列情形之一者，處 1 年以上 7 年以
下有期徒刑，得併科 1 百萬元以下罰金：
一、冒用政府機關或公務員名義犯之。
二、三人以上共同犯之。
三、以廣播電視、電子通訊、網際網路或其他媒體等傳播工具，
    對公眾散布而犯之。
前項之未遂犯罰之。
中華民國刑法第339條之2第1項
（違法由自動付款設備取得他人之物之處罰）
意圖為自己或第三人不法之所有，以不正方法由自動付款設備取
得他人之物者，處 3 年以下有期徒刑、拘役或 30 萬元以下罰
金。
以前項方法得財產上不法之利益或使第三人得之者，亦同。
前二項之未遂犯罰之。
洗錢防制法第14條第1項
有第二條各款所列洗錢行為者，處 7 年以下有期徒刑，併科新
臺幣 5 百萬元以下罰金。
前項之未遂犯罰之。
前二項情形，不得科以超過其特定犯罪所定最重本刑之刑。
組織犯罪防制條例第3條第1項
發起、主持、操縱或指揮犯罪組織者，處 3 年以上 10 年以下
有期徒刑，得併科新臺幣 1 億元以下罰金；參與者，處 6 月以
上 5 年以下有期徒刑，得併科新臺幣 1 千萬元以下罰金。但參
與情節輕微者，得減輕或免除其刑。
具公務員或經選舉產生之公職人員之身分，犯前項之罪者，加重
其刑至二分之一。
犯第 1 項之罪者，應於刑之執行前，令入勞動場所，強制工作
，其期間為 3 年。
前項之強制工作，準用刑法第 90 條第 2 項但書、第 3 項及第
98 條第 2 項、第 3 項規定。
以言語、舉動、文字或其他方法，明示或暗示其為犯罪組織之成
員，或與犯罪組織或其成員有關聯，而要求他人為下列行為之一
者，處 3 年以下有期徒刑，得併科新臺幣 3 百萬元以下罰金：
一、出售財產、商業組織之出資或股份或放棄經營權。
二、配合辦理都市更新重建之處理程序。
三、購買商品或支付勞務報酬。
四、履行債務或接受債務協商之內容。
前項犯罪組織，不以現存者為必要。
以第 5 項之行為，使人行無義務之事或妨害其行使權利者，亦
同。
第 5 項、第 7 項之未遂犯罰之。
附表：
編號 提領時間 提領地點 提領金額 提領帳戶 1 109年10月12日13時14分 桃園市○○區○○路000號(合作金庫商業銀行蘆竹分行) 2萬元 郵局帳戶 2 109年10月12日13時16分 桃園市○○區○○路000號(合作金庫商業銀行蘆竹分行) 2萬元 郵局帳戶 3 109年10月12日13時17分 桃園市○○區○○路000號(合作金庫商業銀行蘆竹分行) 2萬元 郵局帳戶 4 109年10月12日13時18分 桃園市○○區○○路000號(合作金庫商業銀行蘆竹分行) 2萬元 郵局帳戶 5 109年10月12日13時23分 桃園市○○區○○路000號(合作金庫商業銀行蘆竹分行) 1,900元 郵局帳戶 6 109年10月12日13時29分 桃園市○○區○○路000號(合作金庫商業銀行蘆竹分行) 2,600元 第一銀行帳戶